# 同一控制下企业合并优先股股利利润表列报问题

提问人：soloisland 时间：2020-01-05 16:33:07
请问关于下面这两段话如何解读：
①子公司发行累积优先股等其他权益工具的，无论当期是否宣告发放其股利，在计算列报母公司合并利润表中的“归属于母公司股东的净利润”时，应扣除当期归属于除母公司之外的其他权益工具持有者的可累积分配股利，扣除金额应在“少数股东损益”项目中列示。
②子公司发行不可累积优先股等其他权益工具的，在计算列报母公司合并利润表中的“归属于母公司股东的净利润”时，应扣除当期宣告发放的（强调宣告发放）归属于除母公司之外的其他权益工具持有者的不可累积分配股利利，扣除金额应在“少数股东损益”项目中列示。
优先股的股利是从未分配利润中进行分配的，为什么会影响到利润表中“归属于母公司股东的净利润”以及“少数股东损益”项目的列报？

回答人：chenyiwei
子公司的优先股股东（即使在合并报表层面该优先股满足权益工具确认条件）并不持有母公司的股份，因此在合并报表层面属于少数股东，归属于子公司优先股股东的利润属于少数股东损益。